臺灣臺中地方法院刑事判決　　　　　　　　　　　　　九十四年度易字第一八號
　　公　訴　人　臺灣臺中地方法院檢察署檢察官
　　被　　　告　乙○○
右列被告因教唆傷害案件，經檢察官提起公訴（九十三年度偵字第一七七六三號），
本院判決如左：
    主  文
乙○○無罪。
    理  由
一、公訴意旨如附件之起訴書所載。
二、按犯罪事實應依證據認定之，無證據不得認定犯罪事實；不能證明被告犯罪者，
    應諭知無罪之判決，刑事訴訟法第一百五十四條第二項、第三百零一條第一項分
    別定有明文。次按告訴人之告訴，係以使被告受刑事訴追為目的，是其陳述是否
    與事實相符，仍應調查其他證據以資審認（最高法院五十二年台上字第一三○○
    號判例意旨參照）。又被害人之陳述如無瑕疵，且就其他方面調查又與事實相符
    ，固足採為科刑之基礎，倘其陳述尚有瑕疵，而在未究明前，遽採為論罪科刑之
    根據，即難認為適法。另認定犯罪事實所憑之證據，雖不以直接證據為限，間接
    證據亦包括在內；然而無論直接或間接證據，其為訴訟上之證明，須於通常一般
    之人均不致有所懷疑，而得確信其為真實之程度者，始得據為有罪之認定，倘其
    證明尚未達到此一程度，而有合理之懷疑存在時，事實審法院復已就其心證上理
    由予以闡述，敘明其如何無從為有罪之確信，因而為無罪之判決，尚不得任意指
    為違法（最高法院七十六年台上字第四九八六號判例意旨參照）。
三、公訴人認被告涉有教唆傷害犯行，無非以告訴人之指訴、診斷證明書、照片及證
    人甲○○、林來興之證述為其論據，訊據被告乙○○堅詞否認有何教唆傷害之犯
    行，辯稱：伊沒有叫人去打告訴人丙○○，案發當天伊有至告訴人公司旁之伊子
    徐志夆之公司，告訴人被打時伊聽到爭吵聲，伊、徐志夆及徐國鈺均有出來看，
    伊不可能教唆他人開伊自己之車子去打傷告訴人等語。經查，告訴人於九十三年
    四月九日遭人持木棍毆打，致受有左側前臂、手肘挫傷合併尺骨骨折、左側背部
    挫傷、左側小腿挫傷之傷害，且當時歹徒共二人，係駕駛一部自小客車離去等情
    ，有監視錄影器之光碟、翻拍之照片十八張（見偵查卷第十五、十六頁、本院卷
    第七十五、七十六頁）、診斷證明書一紙（見偵查卷第十三頁）在卷可稽，堪信
    為真實。惟查：
  (一)被告係經營珠寶買賣，其子徐志夆所屬公司之會計徐國鈺，因欲購買戒指作為結
    婚禮物送給妹妹，遂透過徐志夆與被告相約於九十三年四月九日中午在臺中市○
    ○街○段二十七巷二十五號公司（即告訴人公司隔壁）內，與被告洽談戒指買賣
    事宜，洽談中因聽到隔壁很吵之聲音，徐國鈺、徐志夆及被告三人一起出去看，
    看到丙○○被人追著打等情，業據證人徐國鈺到庭結證明確（見本院卷第六十一
    頁），而證人徐志夆亦到庭證稱：九十三年四月九日十三時左右，與父親及會計
    徐國鈺一起討論要買戒指的事情，突然聽到吵雜聲，即與父親及徐國鈺出去看，
    看到告訴人從自己店裡跑出來，接著二個施暴者持木棍，頭戴棒球帽跟著跑出來
    等語（見本院卷第五十五、五十六頁）。二人證述情節互核相符，堪信被告於案
    發當天確有前往位於告訴人公司旁其子徐志夆之公司。
  (二)證人甲○○於九十三年四月九日下午一時二十分左右，在臺中市○○街九巷三十
    三弄四十二號一樓住處，聽到吵雜聲出來看，看到二人拿木棒追告訴人，邊追邊
    打，後來二人就上車牌號碼尾數為一五二九號之自小客車，其住處與告訴人之公
    司相隔十間房屋，二者係呈Ｔ型，二棟大樓是隔鄰等情，業據證人甲○○到庭證
    述無訛，是證人甲○○雖證稱看到歹徒所駕駛之車牌號碼，惟車牌號碼遭人偽造
    、變造之情形，均不無可能，尚難單以歹徒之車號與被告之車號有關阿拉伯數字
    之部分相符，遽為不利被告之認定。
  (三)告訴人曾就本件傷害案件，以被告為對造人，向臺中市南區調解委員會聲請調解
    ，於九十三年四月二十一日調解不成立，有調解不成立證明書在卷可稽（見偵查
    卷第十二頁），告訴人於警詢時指稱被告於調解時，曾當場表示因其子與告訴人
    同在嘉義縣奮起湖火車站賣濃縮飲料，生意上有衝突，才指使他人毆打告訴人云
    云（見偵查卷第八頁），惟調解當時，被告並未表示人是他叫的，因被告沒有承
    認教唆傷害之事實，所以後來沒有調解成立，印象中，告訴人跟被告表示是被棍
    子打的，被告有以台語說：「不是用棍子打的，要不然你的傷勢不只這樣子」等
    情，業據證人林來興即當時之調解委員於偵訊時到庭結證屬實（見偵查卷第五十
    二、五十三頁），依此，告訴人所為被告曾於調解時坦承係其叫人打傷告訴人之
    陳述，顯與事實不符，自不足採。告訴人另於偵訊時表示：從錄音帶中，可以聽
    出被告均知悉這件事之緣由云云，惟被告與告訴人在電話對談中，均一再表示告
    訴人遭人毆打之事與其無關，此有告訴人提供附卷之錄音帶譯文在卷可參（見偵
    查卷第四十至四十九頁）。由此可知，被告於調解時，聽聞告訴人表示被人以棍
    子毆打時，縱曾為：「不是用棍子打的，要不然你的傷勢不只這樣子」等語，亦
    僅為其個人針對告訴人所受之傷勢所為之判斷，尚難執此作為不利於被告之認定
    。
  (四)告訴人與被告之子徐志夆及證人甲○○原為同事，均向案外人陳俊明購買蜂蜜醋
    至奮起湖銷售，後來因證人甲○○自行經營萬佳實業社，告訴人及證人甲○○即
    改賣石蓮花果汁之事實，為告訴人所不爭執，復經證人甲○○到庭證述明確（見
    本院卷第四十九頁），是告訴人與被告之子徐志夆所販賣之商品雖同屬飲料，惟
    並非相同之飲料，銷售方式亦同為請路過之客人試喝，但試喝及購買與否完全取
    決於客人之決定，有試喝之客人亦不當然會購買，公訴人指稱被告因其子與告訴
    人同為商場競爭者之情形下，即教唆他人傷害告訴人，其犯罪動機已屬可疑。況
    且，教唆犯之所以教唆他人犯罪，意為避免自己之身分暴露，倘傷害告訴人之二
    人為被告所教唆，被告豈會任令被教唆者即行兇之人，駕駛其名下之車輛前往作
    案，而使自己之犯行敗露之理。
  (五)綜上可知，被告所為之辯解應可採信，此外，復查無其他積極證據足資證明被告
    有何公訴人所指之犯行，既不能證明被告犯罪，依前開說明，自應為被告無罪之
    諭知。
據上論斷，應依刑事訴訟法第三百零一條第一項前段，判決如主文。
本案經檢察官張溢金到庭執行職務
中      華      民      國      九十四      年    四    月    二十六    日
                                臺灣臺中地方法院刑事第二庭
                                    審判長法  官  蔡  名  曜
                                          法  官  郭  書  豪
                                          法  官  林  慧  英
右正本證明與原本無異。
如不服本判決，應於送達後十日內向本院提出上訴狀（須附繕本），上訴於臺灣高等
法院臺中分院。
                                          書記官
中      華      民      國      九十四      年    四    月    二十六    日
